臺灣嘉義地方法院刑事判決　　　　　　　 96年度易字第638號
公　訴　人　臺灣嘉義地方法院檢察署檢察官
被　　　告　甲○○
　　　　　　　　　　(現於臺灣嘉義監獄鹿草分監另案執行中)
上列被告因竊盜案件，經檢察官提起公訴（96年度偵字第3899號
），被告於本院行準備程序時就犯罪事實為有罪之陳述，經本院
合議庭裁定由受命法官改依簡式審判程序審理，判決如下：
    主  文
甲○○犯竊盜罪，累犯，處有期徒刑伍月，如易科罰金，以新台
幣壹仟元折算壹日；減為有期徒刑貳月又拾伍日，如易科罰金，
以新台幣壹仟元折算壹日。又犯踰越安全設備竊盜罪，累犯，處
有期徒刑玖月；減為有期徒刑肆月又拾伍日，如易科罰金，以新
台幣壹仟元折算壹日。應執行有期徒刑陸月，如易科罰金，以新
台幣壹仟元折算壹日。
    事實及理由
一、本件犯罪事實：
(一)甲○○前因賭博案件，經臺灣臺南地方法院以89年度易字第
    174 號判處有期徒刑5 月，並經臺灣高等法院臺南分院以91
    年度上易字第306 號駁回上訴而確定，於民國91年7 月8 日
    易科罰金執行完畢。詎其仍不知悔改，竟意圖為自己不法之
    所有，而為下列犯行：（一）於96年3 月6 日日間某時，在
    嘉義市○區○○○路11號9 樓3 乙○○住處，竊取乙○○所
    有之金條4 條，金牌2 面、手機1 支、信用卡1 張、第一銀
    行存摺1 本（帳號為：00000000000）、 新台幣（下同）5
    萬元、美金4,300 元、人民幣3,200 元。（二）於96年3 月
    29日10時許，踰越丙○○位在嘉義市○區○○○路608 巷
    380 號住處1 樓之窗戶，竊取放置於3 樓房間內之現金1 萬
    元、錢櫃KTV 貴賓卡1 張、鑰匙1 串及遙控器1 個。嗣於96
    年4 月27日，甲○○因他案遭通緝，為警在嘉義市○區○○
    路查獲，並扣得錢櫃KTV 貴賓卡1 張、鑰匙1 串、遙控器1
    個、乙○○之第一銀行存摺1 本，始悉上情。
(二)案經嘉義市警察局第一分局報請臺灣嘉義地方法院檢察署檢
    察官偵查後起訴。
二、認定犯罪事實所憑證據：
(一)被告於偵查及本院審理中之自白。
(二)乙○○於警詢及偵查中之證述。
(三)丙○○於警詢中之指述。
(四)贓物認領保管單2 張、照片5張。
三、論罪科刑：
(一)核被告犯罪事實（一）所為，係犯刑法第320 條第1 項之竊
    盜罪（按被告供稱其已忘記此次竊盜之確實情況，被害人乙
    ○○亦於偵查中證稱房子並沒有任何損壞，不知被告如何進
    入，是並無證據足認被告係犯加重竊盜罪，附此敘明）。又
    刑法第321 條第1 項第2 款規定將「門扇」、「牆垣」、「
    其他安全設備」並列，則所謂「門扇」專指門戶而言，應屬
    狹義之分隔住宅或建築物內外之出入口大門而言，而所謂「
    其他安全設備」，指門扇牆垣以外，依通常觀念足認防盜之
    一切設備而言，如窗戶，具有阻絕內外之功能，自屬安全設
    備（最高法院45年台上字第1443號判例意旨參照）；是核被
    告犯罪事實（二）所為，係犯刑法第321 條第1 項第2 款之
    踰越安全設備竊盜罪。其所犯上開2 罪，犯意各別，行為互
    殊，應予分論併罰。又被告前曾因賭博案件，經判處有期徒
    刑5 月確定，於91年7 月8 日易科罰金執行完畢，業如前述
    ，並有其臺灣高等法院被告前案紀錄表在卷可憑，其於受徒
    刑之執行完畢後5 年以內，故意再犯本件有期徒刑以上之2
    罪，均為累犯，各應依刑法第47條第1 項之規定，加重其刑
    。
(二)爰依被告之供述（見本院卷第29頁）及其前案紀錄表，審酌
    被告高中畢業之智識程度，從事冷氣清洗工作、獨自居住之
    生活狀況，正值壯年，不思循正途賺取財物，有多次竊盜前
    案紀錄，素行非佳，惟其犯後坦承犯行，態度尚佳，及其犯
    罪所生危害、未取得被害人之原諒等一切情狀，並參酌公訴
    人於本院審理中之具體求刑（見本院卷第29頁），就被告所
    犯2 罪分別量處如主文所示之刑，以資懲儆。
(三)按犯罪在96年4 月24日以前者，有期徒刑減其刑二分之一。
    依本條例應減刑之罪，未經判決確定者，於裁判時，減其宣
    告刑。96年7 月4 日公布、同年7 月16日施行之中華民國九
    十六年罪犯減刑條例第2 條第1 項、第7 條第1 項分別定有
    明文。經查，被告係於96年3 月間犯本案2 件竊盜罪，其犯
    罪時間均在96年4 月24日以前，復無不得減刑之例外情形，
    爰依上開減刑條例之規定，均減其宣告刑如主文所示，並諭
    知減刑後易科罰金之折算標準暨定其應執行之刑。
四、依刑事訴訟法第273 條之1 第1 項、第299 條第1 項前段、
    第310 條之2 、第454 條第1 項，刑法第320 條第1 項、第
    321 條第1 項第2 款、第47條第1 項、第41條第1 項前段、
    第51條第5 款，中華民國九十六年罪犯減刑條例第2 條第1
    項第3 款、第7 條、第9 條，判決如主文。
本案經檢察官江金星到庭執行職務。
中　　華　　民　　國　　96　　年　　10　　月　　31　　日
    　　　　　　     刑事第三庭 法　官　陳  蒨  儀
上列正本證明與原本無異。
如不服本判決，應於判決送達後十日內向本院提出上訴狀，上訴
書狀依法應敘述具體理由，如未敘述具體理由者，應於上訴期間
屆滿後二十日內補提理由書於本院（均應附繕本）。告訴人或被
害人如對於本判決不服者，應具備理由請求檢察官上訴，其上訴
期間之計算係以檢察官收受判決正本之日期為準。
中　　華　　民　　國　　96　　年　　11　　月　　1 　　日
                                書記官  楊  國  色
附錄本判決論罪法條：
刑法第320條第1項
意圖為自己或第三人不法之所有，而竊取他人之動產者，為竊盜
罪，處5年以下有期徒刑、拘役或5百元以下罰金。
刑法第321條第1項第2款
犯竊盜罪而有左列情形之一者，處6 月以上、5 年以下有期徒刑
：
二  毀越門扇、牆垣或其他安全設備而犯之者。
